【裁判字號】    89,交易,2
【裁判日期】    890229
【裁判案由】    過失傷害
【裁判全文】
臺灣屏東地方法院刑事判決                            八十九年度交易字第二號
    公  訴  人  臺灣屏東地方法院檢察署檢察官
    被      告  乙  ○
右列被告因過失傷害案件，經檢察官提起公訴（八十八年度偵字第七三九三號），本
院判決如左：
    主  文
乙○因過失傷害人，處有期徒刑參月，如易科罰金，以佰元折算壹日。
    事  實
一、乙○考領有小型車駕駛執照，其於民國八十八年八月四日十六時七分許，駕駛Ｗ
    Ｓ─五七七八號小客車，沿屏東縣社皮往凌雲新村之產業道路由南往北方向行駛
    ，途經該路與高屏大橋下方設有燈光號誌之涵洞機車引道（即屏東往高雄）時，
    本應注意行經設有燈光號誌之交岔路口時，應依燈光號誌之指示行進，不得闖紅
    燈行駛，依當時之天氣雖為陰天、下有小雨，但視線、路況及視距仍屬良好，無
    礙車輛之行駛，並無不能注意之情事，詎乙○竟疏於注意，於通過該路口時闖紅
    燈行駛，致撞擊由甲○○所駕駛正常穿越該路口（由屏東往高雄方向）之車號九
    ○九─四四八五號機車，使甲○○因此人車倒地而受有右鎖骨骨折、右肩擦傷、
    左小腿撕裂傷及右髖擦傷等傷害；乙○肇事後未被查機關發覺前即向警方報案並
    向前來處理車禍事宜之警員自首及接受裁判。
二、案經甲○○訴由屏東縣警察局屏東分局報請台灣屏東地方法院檢察署檢察官偵查
    起訴。
    理  由
一、訊之被告乙○矢口否認上開犯行，辯稱：係告訴人甲○○騎機車闖紅燈不慎撞及
    伊之自小客車而自行摔倒受傷，非伊所能防範，伊並無過失責任可言云云。
二、經查：（一）、被告乙○如何於上開時間駕駛ＷＳ─五七七八號小客車，沿屏東
    縣社皮往凌雲新村之產業道路由南往北方向行駛，途經該路與高屏大橋下方設有
    燈光號誌之涵洞機車引道（即屏東往高雄）時，未遵守燈光號誌之指示行進貿然
    闖紅燈行駛，以致擦撞告訴人甲○○機車，致告訴人甲○○人車倒地受傷等情，
    已據告訴人甲○○指訴甚詳，並有道路交通事故調查報告表一份、照片十四幀及
    診斷書二紙在卷可佐。（二）、被告肇事後當埸即跪在地上求情，已據告訴人甲
    ○○指陳明確，被告於本院審理時亦承認有跪地求情一節（本院八十九年一月二
    十日審判筆錄），本件被告若係依燈光號誌之指示行進，於擦撞後豈會跪地求情
    ？因此，告訴人甲○○指稱係被告乙○駕車闖紅燈肇事之事實，應係屬實而值採
    信。（三）、按汽車駕駛人行經設有燈光號誌之交岔路口時應依燈光號誌之指示
    行進，道路交通安全規則第一百零二條第一項第一款定有明文；經查依道路交通
    事故調查報告表所載，本件肇事地點為一設有燈光號誌之交岔路口，而被告確有
    闖紅燈之事實，已如前述，是其有違上開道路交通安全規則而未盡其注意義務至
    明，復依肇事時之天氣雖為陰天、下有小雨，但視線、路況及視距仍屬良好，無
    礙車輛之行駛，並無不能注意之情事，被告竟疏於注意，於通過該路口時闖紅燈
    以致肇事致人受傷，其有應注意能注意而不注意之過失責任，至告訴人甲○○依
    規定行車，突遭被告闖紅燈撞及，顯無從防範，應無過失責任可言，又告訴人甲
    ○○之受傷係因被告之過失行為所致，二者間復有相當因果關係，事證明確，被
    告犯行應堪認定。
三、核被告乙○所為係犯刑法第二百八十四條第一項前段之過失傷害罪。被告乙○於
    肇事後未被偵查機關發覺前即向前來處理車禍事宜之警員自首及接受裁判，業據
    其供述明確，並經證人即至現場處理車禍事宜之警員黃信熒所述之情節相符合，
    應依刑法第六十二條前段之規定，減輕其刑。爰審酌被告素行、過失程度、所生
    危害、尚未與告訴人成立和解及其犯後態度等情狀，量處如主文所示之刑，並諭
    知易科罰金之折算標準。
據上論斷，應依刑事訴訟法第二百九十九條第一項前段，刑法二百八十四條第一項前
段、第六十二條前段、第四十一條，罰金罰鍰提高標準條例第一條前段、第二條，判
決如主文。
本案經檢察官廖樁堅到庭執行職務。
中      華      民      國      八十九      年    二    月    二十九    日
                                     臺灣屏東地方法院交通法庭
                                          法  官    黃國永
右正本證明與原本無異。
對於本判決如有不服應於收受送達後十日內向本院提出上訴書狀上訴於台灣高等法院
高雄分院並按他造當事人之人數附具繕本。
                                          書記官    簡  長
中      華      民      國      八十九      年    二    月    二十九    日
附錄本判決論罪之法條：
刑法二百八十四條第一項前段因過失傷害人者，處六月以下有期徒刑、拘役或五百元
以下罰金。


司法院資訊處製作；財團法人民間司法改革基金會備份。
